【裁判字號】    97,訴,782
【裁判日期】    971016
【裁判案由】    違反毒品危害防制條例
【裁判全文】
臺灣新竹地方法院刑事判決               97年度訴字第782號
公  訴  人  臺灣新竹地方法院檢察署檢察官
被      告  乙○○
選任辯護人  魏雯祈律師
被      告  丙○○
指定辯護人  本院公設辯護人甲○○
上列被告等因違反毒品危害防制條例案件，經檢察官提起公訴（
97年度偵字第3190號、第3191號、第5201號），本院判決如下︰
    主  文
乙○○犯如附表一、二所示各罪，各處如附表一、二所示之刑；
應執行有期徒刑拾壹年，扣案之第二級毒品安非他命柒包（驗前
淨重合計肆點陸柒肆零公克，驗後淨重合計肆點陸伍柒捌公克，
另有包裝袋）均沒收銷燬，扣案之行動電話（含SIM 卡）參具、
分裝匙貳支、分裝碗壹個均沒收，販賣毒品所得新臺幣壹萬柒仟
元沒收，如全部或一部不能沒收時，以其財產抵償之。
丙○○犯如附表一編號2 、3 、6 、7 、8 、10、12所示各罪，
各處如附表一編號2 、3 、6 、7 、8 、10、12所示之刑；應執
行有期徒刑捌年，扣案之第二級毒品安非他命柒包（驗前淨重合
計肆點陸柒肆零公克，驗後淨重合計肆點陸伍柒捌公克，另有包
裝袋）均沒收銷燬，扣案之行動電話（含SIM 卡）參具、分裝匙
貳支、分裝碗壹個均沒收，販賣毒品所得新臺幣壹萬零伍佰元沒
收，如全部或一部不能沒收時，以其財產抵償之。
    事  實
一、乙○○前因妨害自由案件，經臺灣高等法院以民國92年選上
    訴字44號判決判處有期徒刑7 月確定，於94年7 月26日執行
    完畢；丙○○前因施用毒品案件，經本院以96年易字15號判
    決判處有期徒刑7 月，經本院以96年度聲減字第467 號裁定
    減為3 月又15日確定，於96年9 月29日執行完畢；詎乙○○
    、丙○○均仍不知改過，明知安非他命為毒品危害防制條例
    第2 條第2 項第2 款所規範之第二級毒品，不得非法持有、
    販賣，乙○○竟基於意圖營利販賣第二級毒品安非他命之各
    別犯意，先自姓名年籍不詳綽號「光明」之成年男子處，以
    不詳較低之價格販入數量不詳之第二級毒品安非他命，藏放
    在其位於新竹縣新豐鄉○○路541 號2 樓居所後，再以其所
    使用門號為0000000000（申請人登記為乙○○）、00000000
    00（申請人登記為陳嘉裕）、0000000000（申請人登記為溫
    錦塘）號之行動電話作為對外聯繫販賣毒品之工具，丙○○
    則因與乙○○係男女朋友同居關係，亦分別於下列犯罪事實
    一(二)、(三)、(六)、(七)、(八)、(十)、(十二)犯行中，與乙○○共同基於
    意圖營利販賣第二級毒品安非他命之各別犯意聯絡，為乙○
    ○從事接聽電話、洽談交易條件、交付毒品等工作，而先後
    為下列販賣第二級毒品安非他命之行為：
  (一)於97年1 月12日22時13分許，鄭中庭（綽號阿博）以所使用
    門號為0000000000號之行動電話，撥打乙○○所使用門號為
    0000000000號之行動電話，向乙○○表示欲購買新臺幣（下
    同）500 元之第二級毒品安非他命1 包，經洽談確認後，鄭
    中庭即於97年1 月13日某時許前往乙○○上開居所樓下，由
    乙○○販賣該第二級毒品安非他命予鄭中庭。
  (二)於97年2 月3 日22時19分許，鄭中庭復以上開行動電話，撥
    打乙○○所使用門號為0000000000號之行動電話，向乙○○
    表示欲購買500 元之第二級毒品安非他命1 包，經洽談確認
    後，鄭中庭即於97年2 月4 日某時許前往乙○○上開居所樓
    下，由乙○○囑咐丙○○將該第二級毒品安非他命販賣予鄭
    中庭。
  (三)於97年3 月26日23時7 分許，鄭中庭復以上開行動電話，撥
    打乙○○所使用門號為0000000000號之行動電話，向接聽電
    話之丙○○接洽購買1000元之第二級毒品安非他命，嗣鄭中
    庭即於97年3 月27日某時許前往乙○○上開居所樓下，由乙
    ○○販賣該第二級毒品安非他命予鄭中庭。
  (四)於97年4 月10日1 時7 分許，鄭中庭復以上開行動電話，撥
    打乙○○所使用門號為0000000000號之行動電話，與乙○○
    接洽購買500 元之第二級毒品安非他命，嗣鄭中庭即於當日
    某時許前往乙○○上開居所樓下，由乙○○販賣該第二級毒
    品安非他命予鄭中庭。
  (五)於97年4 月13日19時35分許，鄭中庭復以上開行動電話，撥
    打乙○○所使用門號為0000000000號之行動電話，與乙○○
    接洽購買500 元之第二級毒品安非他命，嗣鄭中庭即於當日
    某時許前往乙○○上址居所樓下，由乙○○販賣該第二級毒
    品安非他命予鄭中庭施用。
  (六)於97年4 月7 日5 時42分許，郭文詮（綽號阿銓）以所使用
    門號為0000000000號之行動電話，撥打乙○○所使用門號為
    0000000000號之行動電話，向接聽電話之丙○○接洽購買10
    00元之第二級毒品安非他命，嗣郭文詮於當日6 時許前往乙
    ○○上址居所樓下，乙○○即囑咐丙○○將該第二級毒品安
    非他命販賣予郭文詮。
  (七)於97年4 月7 日10時42分許，蔡明輝（綽號阿輝）以所使用
    門號為0000000000號之行動電話，撥打乙○○所使用門號為
    0000000000號之行動電話，向接聽電話之丙○○接洽購買10
    00元之第二級毒品安非他命，嗣蔡明輝即於當日某時許前往
    乙○○上址居所樓下，由乙○○販賣該第二級毒品安非他命
    予蔡明輝。
  (八)於97年4 月13日23時17分許，蔡明輝復以上開行動電話，撥
    打乙○○所使用門號為0000000000號之行動電話，向接聽電
    話之丙○○接洽購買2000元之第二級毒品安非他命，嗣蔡明
    輝即於當日某時許前往乙○○上址居所樓下，由乙○○販賣
    該第二級毒品安非他命予蔡明輝。
  (九)於97年4 月7 日12時10分許，胡育貴（綽號胡瓜）以所使用
    門號為0000000000號之行動電話，撥打乙○○所使用門號為
    0000000000號之行動電話，與乙○○接洽購買3000元之第二
    級毒品安非他命，嗣胡育貴即於當日某時許前往新竹縣湖口
    工業區門口，由乙○○販賣該第二級毒品安非他命予胡育貴
    。
  (十)於97年4 月8 日5 時45分許，胡育貴復以上開行動電話，撥
    打乙○○所使用門號為0000000000號之行動電話，向接聽電
    話之丙○○接洽購買2000元之第二級毒品安非他命，嗣胡育
    貴即於當日某時許前往新竹縣湖口工業區門口，由乙○○販
    賣該第二級毒品安非他命予胡育貴。
  (十一)於97年4 月8 日20時1 分許，張錦棋以其友人陳銘焜所申請
    ，其所使用門號為0000000000號之行動電話，撥打乙○○所
    使用門號為0000000000號之行動電話，向乙○○接洽購買20
    00元、數量約0.3 公克之第二級毒品安非他命1 包，嗣張錦
    棋即於當日某時許前往新竹縣新豐鄉某處之「仙迪電動場」
    ，由乙○○販賣該第二級毒品安非他命予張錦棋。
  (十二)於97年4 月14日某時許，張錦棋先在新竹縣新豐鄉某處之「
    仙迪電動場」，向乙○○表示欲購買2000元、數量約0.3 公
    克之第二級毒品安非他命，並先交付2000元予乙○○，乙○
    ○表示稍晚再交付0.3 公克之第二級毒品安非他命，惟張錦
    棋嗣欲多付1000元予乙○○，以購買數量總計為0.5 公克之
    第二級毒品安非他命，遂於當日13時37分許以上開行動電話
    撥打乙○○所使用門號為0000000000號之行動電話，向丙○
    ○表示上情，待確認後張錦棋即於當日某時許，至乙○○上
    址居所樓下，由丙○○交付0.3 公克之第二級毒品安非他命
    予張錦棋，因丙○○交付之毒品數量未達0.5 公克，張錦棋
    先後於當日14時31分許撥打乙○○所使用門號為0000000000
    號之行動電話，向丙○○表示上情、於當日14時32分許撥打
    乙○○所使用門號為0000000000號之行動電話，向乙○○表
    示上情，經確認後，張錦棋即於當日某時許前往位於新竹縣
    新豐鄉○○街36號之新竹縣立新豐國民中學大門對面，由乙
    ○○再交付0.2 公克之第二級毒品安非他命予張錦棋。
二、另乙○○明知安非他命為毒品危害防制條例第2 條第2 項第
    2 款所規範之第二級毒品，不得非法持有、轉讓，竟仍基於
    轉讓第二級毒品安非他命之各別犯意，先後為下列3 次轉讓
    第二級毒品安非他命之行為：
  (一)自97年4 月間某日起至97年5 月5 日止，基於單一轉讓第二
    級毒品之接續犯意，在其上址居所，以1 天3 次之頻率（起
    訴書記載為1 天3 、4 次，業經公訴人當庭更正），無償轉
    讓數量不詳（淨重未達10公克以上，下同）之第二級毒品安
    非他命予丙○○施用。
  (二)於97年4 月8 日16時58分許，吳家雄以所使用門號為000000
    0000號之行動電話，撥打乙○○所使用門號為0000000000號
    之行動電話，向乙○○索討第二級毒品安非他命施用，嗣乙
    ○○即於當日某時許在新竹縣新豐鄉某處之「仙迪電動場」
    ，無償轉讓數量不詳之第二級毒品安非他命予吳家雄施用。
  (三)於97年4 月14日凌晨0 時47分許，鄭中庭以所使用門號為00
    00000000號之行動電話，撥打乙○○所使用門號為00000000
    00號之行動電話，向乙○○索討第二級毒品安非他命施用，
    嗣乙○○即於當日某時許在桃園縣楊梅鎮某處，無償轉讓數
    量不詳之第二級毒品安非他命予鄭中庭施用。
三、嗣行政院海岸巡防署海洋巡防總局第十二（新竹）海巡隊員
    警接獲線報，長期對於乙○○、丙○○上開行動電話實施通
    訊監察，經掌握事證後，終於97年5 月5 日21時許在乙○○
    、丙○○前揭居處搜索，當場扣得乙○○所有供其販賣、轉
    讓第二級毒品之第二級毒品安非他命7 包（其驗前總淨重及
    驗餘總淨重均如主文所示，另有包裝袋），供其販賣第二級
    毒品之上開行動電話共3 具、分裝匙2 支、分裝碗1 個，與
    本案無關之現金8500元、安非他命吸食器1 個、武士刀1 把
    ，始查悉上情。
四、案經行政院海岸巡防署海洋巡防總局第十二（新竹）海巡隊
    報告新竹地方法院檢察署檢察官偵查起訴。
    理  由
一、按「被告以外之人於審判外之陳述，雖不符前四條之規定，
    而經當事人於審判程序同意作為證據，法院審酌該言詞陳述
    或書面陳述作成時之情況，認為適當者，亦得為證據。」、
    「當事人、代理人或辯護人於法院調查證據時，知有第一百
    五十九條第一項不得為證據之情形，而未於言詞辯論終結前
    聲明異議者，視為有前項之同意。」，刑事訴訟法第159 條
    之5 定有明文。經查：本院以下所引用被告等2 人以外之人
    於審判外之言詞或書面陳述，雖均屬傳聞證據，然檢察官、
    被告、辯護人對該證據之證據能力均未表示異議，本院審酌
    上開證據作成時之情況，亦認為無不當之處，依上開規定乃
    有證據能力，合先敘明。
二、上開犯罪事實一、二等犯行，迭據被告乙○○於本院準備程
    序、審理中坦承不諱，被告丙○○於警詢（偵查卷3 頁22）
    、偵查（偵查卷2 頁366 、卷4 頁28、37）、本院準備程序
    、審理中自白不諱，且有下列證據可資佐證：
  (一)犯罪事實一被告等2 人各次販賣第二級毒品犯行，除被告等
    2 人之供述相互符合外，另核與證人鄭中庭（偵查卷1 頁58
    、62，偵查卷3 頁53）、郭文銓（偵查卷1 頁66、125 、12
    9 、130 、137 、14 1，偵查卷3 頁35）、蔡明輝（偵查卷
    1 頁70、83）、胡育貴（偵查卷1 頁80、105 、120 ，偵查
    卷3 頁70）、張錦棋（偵查卷2 頁386 、406） 於警詢或偵
    查中證述向被告等2 人購買第二級毒品安非他命之情節大致
    相符，且有被告等2 人不爭執真正之歷次監聽譯文在卷可稽
    （犯罪事實一(一)部分：偵查卷3 頁61，犯罪事實一(二)部分：
    偵查卷3 頁61，犯罪事實一(三)部分：偵查卷2 頁251 ，犯罪
    事實一(四)部分：偵查卷2 頁236 ，犯罪事實一(五)部分：偵查
    卷2 頁239 ，犯罪事實一(六)部分：偵查卷1 頁131 ，犯罪事
    實一(七)部分：偵查卷1 頁86、偵查卷2 頁252 ，犯罪事實一
    (八)部分：偵查卷2 頁254 ，犯罪事實一(九)部分：偵查卷1 頁
    110 、卷2 頁252 ，犯罪事實一(十)部分：偵查卷1 頁116 、
    卷2 頁252 ，犯罪事實一(十一)部分：偵查卷2 頁253 、394 ，
    犯罪事實一(十二)部分：偵查卷2 頁255、394） 。
  (二)另犯罪事實二被告乙○○轉讓第二級毒品犯行，核與證人丙
    ○○（偵查卷3 頁21、卷4 頁13）、吳家雄（偵查卷1 頁14
    7 、173 、185 ，偵查卷3 頁88）、鄭中庭（偵查卷1 頁59
    ）於警詢或偵查中證述之情節大致相符，且有監聽譯文在卷
    可稽（偵查卷1 頁151） 。
  (三)此外，並有於被告乙○○家中搜索扣得之第二級毒品安非他
    命7包、分裝匙2 支、分裝碗1 個、乙○○使用之行動電話3
    具及扣押物品目錄表在卷可資佐證（偵查卷3 頁29），其中
    扣案第二級毒品安非他命7 包，經行政院衛生署草屯療養所
    鑑定結果，確均驗出甲基安非他命成分（其驗前總淨重及驗
    餘總淨重均如主文所示，另有包裝袋），有該療養院97年5
    月14日草療鑑字第0970004010號鑑定書附卷可稽（偵查卷2
    頁368） 。
  (四)末按政府對於查緝販賣毒品無不嚴格執行，且販賣毒品罪係
    重罪，若無利可圖，衡情一般持有毒品者，當不致輕易將持
    有之毒品交付他人。又販賣毒品乃違法行為，非可公然為之
    ，且有其獨特之販售路線及管道，亦無公定之價格，復可任
    意增減其分裝之數量，而每次買賣之價量，亦可能隨時依市
    場貨源之供需情形、交易雙方之關係深淺、資力、對行情之
    認知、可能風險之評估、查緝是否嚴緊，及購買者被查獲時
    供述購買對象之可能性風險評估等諸般事由，而異其標準，
    非可一概而論，是販賣之利得，誠非固定，縱使販賣之人從
    價差或量差中牟利方式雖異，其意圖營利之非法販賣行為仍
    屬同一。經查：被告乙○○於犯罪事實一中，係以較低之進
    貨成本，向姓名年籍不詳綽號「光明」之成年男子販入一定
    數量之第二級毒品安非他命，再以高於成本之價格分裝陸續
    賣出，業據被告乙○○於本院審理中坦承不諱（本院審理卷
    頁41、42），且我國查緝販賣毒品甚嚴，而販賣毒品有嚴重
    罪責，以安非他命量微價高，非有利得，被告等2 人實無可
    能甘冒重刑，鋌而走險（共同）出售予鄭中庭等多人，足認
    被告等2 人均係以營利犯意，共同販賣安非他命牟利至明。
  (五)綜上所述，被告等2 人之自白乃與事實相符，其等上開犯行
    ，事證明確，應依法論科。
三、論罪科刑：
  (一)按正犯、從犯之區別，係以其主觀之犯意及客觀之犯行為標
    準，凡以自己犯罪之意思而參與犯罪，無論其所參與者是否
    犯罪構成要件之行為，皆為正犯，其以幫助他人犯罪之意思
    而參與犯罪，其所參與者，苟係犯罪構成要件之行為，亦為
    正犯，必以幫助他人犯罪之意思而參與犯罪，其所參與者又
    為犯罪構成要件以外之行為，始為從犯（最高法院25年度上
    字第2253號判例意旨可資參照）。經查：上開犯罪事實一中
    ，依被告等2 人之上開供述及證人鄭中庭、郭文詮、蔡明輝
    、胡育貴、張錦棋等人之證詞，可知被告乙○○係本案販賣
    毒品安非他命之主嫌外，另被告丙○○於上開犯罪事實一(二)
    、(三)、(六)、(七)、(八)、(十)、(十二)中，亦參與接聽電話、洽談交易
    條件、聯絡被告乙○○有人欲購買毒品事宜，或出面交付安
    非他命等工作，顯係以自己犯罪之意思，參與販賣毒品之構
    成要件行為，堪認被告丙○○於上開犯罪事實一(二)、(三)、(六)
    、(七)、(八)、(十)、(十二)中，與被告乙○○確有共同犯意之聯絡及
    行為之分擔。
  (二)故核被告乙○○於犯罪事實一所示之12次犯行，被告丙○○
    於犯罪事實一(二)、(三)、(六)、(七)、(八)、(十)、(十二)7 次犯行中，均
    係犯毒品危害防制條例第4 條第2 項之販賣第二級毒品罪；
    被告乙○○於犯罪事實二所示之3 次犯行，均係觸犯毒品危
    害防制條例第8 條第2 項轉讓第二級毒品罪；被告等2 人於
    犯罪事實一(二)、(三)、(六)、(七)、(八)、(十)、(十二)7 次犯行中，分別
    有犯意之聯絡及行為之分擔，均為共同正犯；被告等2 人於
    各次犯行中，其各次持有安非他命之低度行為，均應為販賣
    或轉讓之高度行為所吸收，均不另論罪；被告乙○○於犯罪
    事實二(一)即以每天3 次之頻率轉讓第二級毒品予丙○○犯行
    部分，因時間緊接，侵害同一法益，難以具體切割其犯罪時
    間，應認係以一犯意接續多次行為，而為接續犯，屬單純1
    罪；被告乙○○所犯犯罪事實一12次販賣第二級毒品犯行及
    犯罪事實二3 案轉讓第二級毒品犯行，其犯罪時間互有差距
    ，犯罪地點、對象有時亦異，各次販賣或轉讓第二級毒品安
    非他命行為，係屬可分，顯係各別起意，應分論併罰；起訴
    書認被告乙○○於犯罪事實二所犯3 案轉讓第二級毒品犯行
    部分，均係基於單一轉讓毒品犯意為之，而為單純1 罪，乃
    有誤會，併此敘明。
  (三)又被告乙○○前因妨害自由案件，經臺灣高等法院以92年選
    上訴字44號判決判處有期徒刑7 月確定，於94年7 月26日執
    行完畢；被告丙○○前因施用毒品案件，經本院以96年易字
    15號判決判處有期徒刑7 月，經本院以96年度聲減字第467
    號裁定減為3 月又15日確定，於96年9 月29日執行完畢等情
    ，均有臺灣高等法院被告前案紀錄表在卷可稽，其等均於上
    開有期徒刑執行完畢後5 年以內故意再犯本案各罪，均為累
    犯，除販賣第二級毒品罪法定本刑中之無期徒刑不得加重外
    ，餘均應依法加重其刑。
  (四)爰審酌被告等2 人不思以正當工作謀取錢財，竟以販賣毒品
    方式營利，被告乙○○販賣第二級毒品之次數，於本案經查
    獲者高達12次，被告丙○○共同參與販賣者高達7 次，販賣
    對象眾多，造成毒品泛濫，對國民健康所生危害甚鉅，另被
    告乙○○任意轉讓第二級毒品予丙○○、吳家雄、鄭中庭施
    用，亦危害丙○○等3 人之身體健康，所為均有不該，本不
    宜寬恕，惟念其等於本院審理中均坦承犯行，態度十分良好
    ，司法警察於被告乙○○居所查獲之毒品數量，及被告等2
    人歷次販賣毒品之金額、數量均非鉅大，顯見被告等2 人並
    非販賣毒品之上游大盤業者，另被告乙○○係本案販賣毒品
    犯罪中之主事者，涉犯次數較多，情節較重，被告丙○○於
    行為時僅23歲左右，有其年籍資料在卷可稽，其因與被告乙
    ○○係男女朋友同居關係，方而與被告乙○○共同販賣，顯
    係年輕失慮方才觸犯法律，且目前懷有身孕，亦有國軍新竹
    地區醫院附設民眾診療服務處診斷證明書在卷可稽，情節較
    輕，及其等之教育程度、家庭背景、犯罪之動機、目的、手
    段等一切情狀，分別量處如主文所示之刑，並分別定其應執
    行刑。
  (五)扣案第二級毒品安非他命7 包（其驗前總淨重及驗餘總淨重
    均如主文所示，另有包裝袋），應依毒品危害防制條例第18
    條第1 項前段宣告沒收銷燬（其上包裝袋上客觀上均殘留有
    第二級毒品安非他命，因鑑定單位一般係以傾倒之方式，將
    受驗物內之毒品倒出而與受驗物分離，必要時輔以刮杓刮取
    毒品，然無論依何種方式分離，受驗物內均有極微量之毒品
    殘留，業經法務部調查局前以93年3 月19日調科壹字第0930
    0113060 號函釋在案，此為本院職務上已知之事實，顯見上
    開毒品上之包裝袋與毒品本身客觀上無法析離，應整體視為
    毒品而併予宣告沒收銷燬），至於送驗耗損之毒品因已滅失
    ，爰不另行宣告沒收銷燬；扣案之行動電話3 具、分裝匙2
    支、分裝碗1 個，係被告乙○○所有，且係供被告乙○○販
    賣第二級毒品所用之物，均據被告於本院審理中自承在卷，
    應依同條例第19條第1 項前段宣告沒收（行動電話機具內之
    SIM 卡，為申請電話者所有，電信公司不再收回，業經司法
    院以97年5 月6 日院台廳刑一字第0970009760號函轉各大電
    信公司函覆結果在案，且為公眾週知之事實，應併予沒收；
    又被告乙○○上開行動電話3 具中，其中2 具機具內之SIM
    卡雖非被告乙○○所申請，然均係被告乙○○向各該申請人
    取得所有權後為其使用，業據被告乙○○自承在卷，應併予
    沒收）；末按毒品危害防制條例第19條第1 項規定，犯販賣
    毒品罪者，其犯罪所得之財物均沒收之，係採義務沒收主義
    ，故販賣毒品所得之對價，不問其中成本若干，利潤多少，
    均應全部諭知沒收，貫徹政府查禁煙毒之決心，以符立法本
    旨（最高法院91年度臺上字第2419號判決意旨參照），又扣
    案之現金8500元，被告於本院審理中否認係其販毒所得，辯
    稱係向親友所借等語，即無證據足認係本案販賣毒品所得，
    無從於本案為沒收之諭知，則被告等2 人販賣毒品所得財物
    ，因未扣案，依毒品防制條例第19條第1 項規定，爰於各該
    犯罪之主文項下諭知沒收，如全部或一部不能沒收時，以其
    財產抵償之；至於被告丙○○使用之0000000000號行動電話
    ，係其與被告乙○○日常生活聯絡工具，非供其共同販賣毒
    品對外聯繫使用之物，且並未扣押，此觀諸卷附扣押物品目
    錄表自明，爰不另宣告沒收。
據上論斷，應依刑事訴訟法第299 條第1 項前段，毒品危害防制
條例第4 條第2 項、第8 條第2 項、第18條第1 項前段、第19條
第1 項，刑法第11條、第28條、第47條第1 項、第51條第5 款、
第9 款，判決如主文。
本案經檢察官王唯怡到庭執行職務。
中    華    民    國    97    年    10    月    16    日
                  刑事第二庭  審判長法  官  彭政章
                                    法  官  李毓華
                                    法  官  蔡川富
以上正本證明與原本無異。
如不服本判決應於收受本判決後10日內向本院提出上訴書狀，上
訴書狀應敘述具體理由。上訴書狀未敘述上訴理由者，應於上訴
期間屆滿後20日內補提理由書狀於本院 (均須按他造當事人之人
數附繕本)「 切勿逕送上級法院」。
                                    書記官  陳秀子
中    華    民    國    97    年    10    月    16    日
附錄：本案論罪科刑法條全文
毒品危害防制條例第4 條第2 項：
製造、運輸、販賣第二級毒品者，處無期徒刑或7 年以上有期徒
刑，得併科新臺幣7 百萬元以下罰金。
毒品危害防制條例第8 條第2 項
轉讓第二級毒品者，處6 月以上5 年以下有期徒刑，得併科新臺
幣70萬元以下罰金。
 附表一：
┌──┬───────┬─────────────────────┐
│編號│  犯罪事實    │          宣    告    刑                  │
├──┼───────┼─────────────────────┤
│ 1  │犯罪事實一(一)  │乙○○販賣第二級毒品，累犯，處有期徒刑柒年│
│    │              │陸月，扣案之第二級毒品安非他命柒包（驗前淨│
│    │              │重合計肆點陸柒肆零公克，驗後淨重合計肆點陸│
│    │              │伍柒捌公克，另有包裝袋）沒收銷燬，扣案之行│
│    │              │動電話（含SIM 卡）參具、分裝匙貳支、分裝碗│
│    │              │壹個均沒收，販賣毒品所得新臺幣伍佰元沒收，│
│    │              │如全部或一部不能沒收時，以其財產抵償之。  │
├──┼───────┼─────────────────────┤
│ 2  │犯罪事實一(二)  │乙○○共同販賣第二級毒品，累犯，處有期徒刑│
│    │              │柒年陸月，扣案之第二級毒品安非他命柒包（驗│
│    │              │前淨重合計肆點陸柒肆零公克，驗後淨重合計肆│
│    │              │點陸伍柒捌公克，另有包裝袋）沒收銷燬，扣案│
│    │              │之行動電話（含SIM 卡）參具、分裝匙貳支、分│
│    │              │裝碗壹個均沒收，販賣毒品所得新臺幣伍佰元沒│
│    │              │收，如全部或一部不能沒收時，以其財產抵償之│
│    │              │。                                        │
│    │              │丙○○共同販賣第二級毒品，累犯，處有期徒刑│
│    │              │柒年貳月，扣案之第二級毒品安非他命柒包（驗│
│    │              │前淨重合計肆點陸柒肆零公克，驗後淨重合計肆│
│    │              │點陸伍柒捌公克，另有包裝袋）沒收銷燬，扣案│
│    │              │之行動電話（含SIM 卡）參具、分裝匙貳支、分│
│    │              │裝碗壹個均沒收，販賣毒品所得新臺幣伍佰元沒│
│    │              │收，如全部或一部不能沒收時，以其財產抵償之│
│    │              │。                                        │
├──┼───────┼─────────────────────┤
│ 3  │犯罪事實一(三)  │乙○○共同販賣第二級毒品，累犯，處有期徒刑│
│    │              │柒年陸月，扣案之第二級毒品安非他命柒包（驗│
│    │              │前淨重合計肆點陸柒肆零公克，驗後淨重合計肆│
│    │              │點陸伍柒捌公克，另有包裝袋）沒收銷燬，扣案│
│    │              │之行動電話（含SIM 卡）參具、分裝匙貳支、分│
│    │              │裝碗壹個均沒收，販賣毒品所得新臺幣壹仟元沒│
│    │              │收，如全部或一部不能沒收時，以其財產抵償之│
│    │              │。                                        │
│    │              │丙○○共同販賣第二級毒品，累犯，處有期徒刑│
│    │              │柒年貳月，扣案之第二級毒品安非他命柒包（驗│
│    │              │前淨重合計肆點陸柒肆零公克，驗後淨重合計肆│
│    │              │點陸伍柒捌公克，另有包裝袋）沒收銷燬，扣案│
│    │              │之行動電話（含SIM 卡）參具、分裝匙貳支、分│
│    │              │裝碗壹個均沒收，販賣毒品所得新臺幣壹仟元沒│
│    │              │收，如全部或一部不能沒收時，以其財產抵償之│
│    │              │。                                        │
├──┼───────┼─────────────────────┤
│ 4  │犯罪事實一(四)  │乙○○販賣第二級毒品，累犯，處有期徒刑柒年│
│    │              │陸月，扣案之第二級毒品安非他命柒包（驗前淨│
│    │              │重合計肆點陸柒肆零公克，驗後淨重合計肆點陸│
│    │              │伍柒捌公克，另有包裝袋）沒收銷燬，扣案之行│
│    │              │動電話（含SIM 卡）參具、分裝匙貳支、分裝碗│
│    │              │壹個均沒收，販賣毒品所得新臺幣伍佰元沒收，│
│    │              │如全部或一部不能沒收時，以其財產抵償之。  │
├──┼───────┼─────────────────────┤
│ 5  │犯罪事實一(五)  │乙○○販賣第二級毒品，累犯，處有期徒刑柒年│
│    │              │陸月，扣案之第二級毒品安非他命柒包（驗前淨│
│    │              │重合計肆點陸柒肆零公克，驗後淨重合計肆點陸│
│    │              │伍柒捌公克，另有包裝袋）沒收銷燬，扣案之行│
│    │              │動電話（含SIM 卡）參具、分裝匙貳支、分裝碗│
│    │              │壹個均沒收，販賣毒品所得新臺幣伍佰元沒收，│
│    │              │如全部或一部不能沒收時，以其財產抵償之。  │
├──┼───────┼─────────────────────┤
│ 6  │犯罪事實一(六)  │乙○○共同販賣第二級毒品，累犯，處有期徒刑│
│    │              │柒年陸月，扣案之第二級毒品安非他命柒包（驗│
│    │              │前淨重合計肆點陸柒肆零公克，驗後淨重合計肆│
│    │              │點陸伍柒捌公克，另有包裝袋）沒收銷燬，扣案│
│    │              │之行動電話（含SIM 卡）參具、分裝匙貳支、分│
│    │              │裝碗壹個均沒收，販賣毒品所得新臺幣壹仟元沒│
│    │              │收，如全部或一部不能沒收時，以其財產抵償之│
│    │              │。                                        │
│    │              │丙○○共同販賣第二級毒品，累犯，處有期徒刑│
│    │              │柒年貳月，扣案之第二級毒品安非他命柒包（驗│
│    │              │前淨重合計肆點陸柒肆零公克，驗後淨重合計肆│
│    │              │點陸伍柒捌公克，另有包裝袋）沒收銷燬，扣案│
│    │              │之行動電話（含SIM 卡）參具、分裝匙貳支、分│
│    │              │裝碗壹個均沒收，販賣毒品所得新臺幣壹仟元沒│
│    │              │收，如全部或一部不能沒收時，以其財產抵償之│
│    │              │。                                        │
├──┼───────┼─────────────────────┤
│ 7  │犯罪事實一(七)  │乙○○共同販賣第二級毒品，累犯，處有期徒刑│
│    │              │柒年陸月，扣案之第二級毒品安非他命柒包（驗│
│    │              │前淨重合計肆點陸柒肆零公克，驗後淨重合計肆│
│    │              │點陸伍柒捌公克，另有包裝袋）沒收銷燬，扣案│
│    │              │之行動電話（含SIM 卡）參具、分裝匙貳支、分│
│    │              │裝碗壹個均沒收，販賣毒品所得新臺幣壹仟元沒│
│    │              │收，如全部或一部不能沒收時，以其財產抵償之│
│    │              │。                                        │
│    │              │丙○○共同販賣第二級毒品，累犯，處有期徒刑│
│    │              │柒年貳月，扣案之第二級毒品安非他命柒包（驗│
│    │              │前淨重合計肆點陸柒肆零公克，驗後淨重合計肆│
│    │              │點陸伍柒捌公克，另有包裝袋）沒收銷燬，扣案│
│    │              │之行動電話（含SIM 卡）參具、分裝匙貳支、分│
│    │              │裝碗壹個均沒收，販賣毒品所得新臺幣壹仟元沒│
│    │              │收，如全部或一部不能沒收時，以其財產抵償之│
│    │              │。                                        │
├──┼───────┼─────────────────────┤
│ 8  │犯罪事實一(八)  │乙○○共同販賣第二級毒品，累犯，處有期徒刑│
│    │              │柒年陸月，扣案之第二級毒品安非他命柒包（驗│
│    │              │前淨重合計肆點陸柒肆零公克，驗後淨重合計肆│
│    │              │點陸伍柒捌公克，另有包裝袋）沒收銷燬，扣案│
│    │              │之行動電話（含SIM 卡）參具、分裝匙貳支、分│
│    │              │裝碗壹個均沒收，販賣毒品所得新臺幣貳仟元沒│
│    │              │收，如全部或一部不能沒收時，以其財產抵償之│
│    │              │。                                        │
│    │              │丙○○共同販賣第二級毒品，累犯，處有期徒刑│
│    │              │柒年貳月，扣案之第二級毒品安非他命柒包（驗│
│    │              │前淨重合計肆點陸柒肆零公克，驗後淨重合計肆│
│    │              │點陸伍柒捌公克，另有包裝袋）沒收銷燬，扣案│
│    │              │之行動電話（含SIM 卡）參具、分裝匙貳支、分│
│    │              │裝碗壹個均沒收，販賣毒品所得新臺幣貳仟元沒│
│    │              │收，如全部或一部不能沒收時，以其財產抵償之│
│    │              │。                                        │
├──┼───────┼─────────────────────┤
│ 9  │犯罪事實一(九)  │乙○○販賣第二級毒品，累犯，處有期徒刑柒年│
│    │              │陸月，扣案之第二級毒品安非他命柒包（驗前淨│
│    │              │重合計肆點陸柒肆零公克，驗後淨重合計肆點陸│
│    │              │伍柒捌公克，另有包裝袋）沒收銷燬，扣案之行│
│    │              │動電話（含SIM 卡）參具、分裝匙貳支、分裝碗│
│    │              │壹個均沒收，販賣毒品所得新臺幣參仟元沒收，│
│    │              │如全部或一部不能沒收時，以其財產抵償之。  │
├──┼───────┼─────────────────────┤
│ 10 │犯罪事實一(十)  │乙○○共同販賣第二級毒品，累犯，處有期徒刑│
│    │              │柒年陸月，扣案之第二級毒品安非他命柒包（驗│
│    │              │前淨重合計肆點陸柒肆零公克，驗後淨重合計肆│
│    │              │點陸伍柒捌公克，另有包裝袋）沒收銷燬，扣案│
│    │              │之行動電話（含SIM 卡）參具、分裝匙貳支、分│
│    │              │裝碗壹個均沒收，販賣毒品所得新臺幣貳仟元沒│
│    │              │收，如全部或一部不能沒收時，以其財產抵償之│
│    │              │。                                        │
│    │              │丙○○共同販賣第二級毒品，累犯，處有期徒刑│
│    │              │柒年貳月，扣案之第二級毒品安非他命柒包（驗│
│    │              │前淨重合計肆點陸柒肆零公克，驗後淨重合計肆│
│    │              │點陸伍柒捌公克，另有包裝袋）沒收銷燬，扣案│
│    │              │之行動電話（含SIM 卡）參具、分裝匙貳支、分│
│    │              │裝碗壹個均沒收，販賣毒品所得新臺幣貳仟元沒│
│    │              │收，如全部或一部不能沒收時，以其財產抵償之│
│    │              │。                                        │
├──┼───────┼─────────────────────┤
│ 11 │犯罪事實一(十一)  │乙○○販賣第二級毒品，累犯，處有期徒刑柒年│
│    │              │陸月，扣案之第二級毒品安非他命柒包（驗前淨│
│    │              │重合計肆點陸柒肆零公克，驗後淨重合計肆點陸│
│    │              │伍柒捌公克，另有包裝袋）沒收銷燬，扣案之行│
│    │              │動電話（含SIM 卡）參具、分裝匙貳支、分裝碗│
│    │              │壹個均沒收，販賣毒品所得新臺幣貳仟元沒收，│
│    │              │如全部或一部不能沒收時，以其財產抵償之。  │
├──┼───────┼─────────────────────┤
│ 12 │犯罪事實一(十二)  │乙○○共同販賣第二級毒品，累犯，處有期徒刑│
│    │              │柒年陸月，扣案之第二級毒品安非他命柒包（驗│
│    │              │前淨重合計肆點陸柒肆零公克，驗後淨重合計肆│
│    │              │點陸伍柒捌公克，另有包裝袋）沒收銷燬，扣案│
│    │              │之行動電話（含SIM 卡）參具、分裝匙貳支、分│
│    │              │裝碗壹個均沒收，販賣毒品所得新臺幣參仟元沒│
│    │              │收，如全部或一部不能沒收時，以其財產抵償之│
│    │              │。                                        │
│    │              │丙○○共同販賣第二級毒品，累犯，處有期徒刑│
│    │              │柒年貳月，扣案之第二級毒品安非他命柒包（驗│
│    │              │前淨重合計肆點陸柒肆零公克，驗後淨重合計肆│
│    │              │點陸伍柒捌公克，另有包裝袋）沒收銷燬，扣案│
│    │              │之行動電話（含SIM 卡）參具、分裝匙貳支、分│
│    │              │裝碗壹個均沒收，販賣毒品所得新臺幣參仟元沒│
│    │              │收，如全部或一部不能沒收時，以其財產抵償之│
│    │              │。                                        │
└──┴───────┴─────────────────────┘
附表二
┌──┬───────┬─────────────────────┐
│ 1  │犯罪事實二(一)  │乙○○轉讓第二級毒品，累犯，處有期徒刑壹年│
│    │              │；扣案之第二級毒品安非他命柒包（驗前淨重合│
│    │              │計肆點陸柒肆零公克，驗後淨重合計肆點陸伍柒│
│    │              │捌公克，另有包裝袋）沒收銷燬。            │
├──┼───────┼─────────────────────┤
│ 2  │犯罪事實二(二)  │乙○○轉讓第二級毒品，累犯，處有期徒刑柒月│
│    │              │；扣案之第二級毒品安非他命柒包（驗前淨重合│
│    │              │計肆點陸柒肆零公克，驗後淨重合計肆點陸伍柒│
│    │              │捌公克，另有包裝袋）沒收銷燬。            │
├──┼───────┼─────────────────────┤
│ 3  │犯罪事實二(三)  │乙○○轉讓第二級毒品，累犯，處有期徒刑柒月│
│    │              │；扣案之第二級毒品安非他命柒包（驗前淨重合│
│    │              │計肆點陸柒肆零公克，驗後淨重合計肆點陸伍柒│
│    │              │捌公克，另有包裝袋）沒收銷燬。            │
└──┴───────┴─────────────────────┘


司法院資訊處製作；財團法人民間司法改革基金會備份。
